【裁判字號】    97,審交易,24
【裁判日期】    971128
【裁判案由】    業務過失致重傷害
【裁判全文】
臺灣士林地方法院刑事判決            97年度審交易字第24號
公  訴  人  臺灣士林地方法院檢察署檢察官
被      告  甲○○
上列被告因業務過失致重傷害案件，經檢察官提起公訴（九十六
年度偵字第一三０三０號），被告為有罪之陳述，本院裁定改行
簡式審判程序，並判決如下：
    主  文
甲○○犯業務過失傷害致人重傷罪，處有期徒刑肆月，如易科罰
金以新臺幣壹仟元折算壹日。
    事  實
一、甲○○係受漢德建設股份有限公司僱用並派至大陸工程股份
    有限公司承攬施工之臺北縣八里鄉荖阡坑觀音山隧道工程西
    行線西洞口處工地現場任職之噴漿工人，負責開挖、噴漿及
    操作鏟裝車等工作，係從事鏟裝車駕駛業務之人。其於民國
    九十六年五月九日上午九時許，在上開工程西行線西洞口處
    現場工地內，駕駛鏟裝車擬前往載運氧氣乙炔，甫駛出隧道
    洞口並與對向行駛之砂石車會車後，欲繼續前行時，本應注
    意前方狀況，將為便利會車而升高之鏟斗先行降下，以免鏟
    斗阻擋視線，造成前方視覺死角，並應隨時注意採取必要之
    安全措施，且依當時天候晴，路況及視線良好，並無何不能
    注意之情事，竟疏於注意，未將鏟斗完全降下，即貿然前行
    ，致撞及自前方土丘斜坡上駛來，由乙○○所駕駛車牌號碼
    AUC─616號普通重型機車，乙○○當場人、車倒地，腰部遭
    前開鏟裝車碾過，造成脊柱閉鎖性骨折合併脊髓受損、左腿
    血腫、外傷性尿道狹窄、尿滯留及骨盆閉鎖性骨折，雖經多
    次手術治療，仍受有器質性勃起功能障礙，影響性行為之能
    力及有神經性膀胱症，需以膀胱造管減輕漏尿及排尿障礙
    等重傷害。
二、案經乙○○訴由臺灣臺北地方法院檢察署呈請臺灣高等法院
    檢察署檢察長令轉臺灣士林地方法院檢察署及乙○○訴由臺
    北縣政府警察局蘆洲分局報請臺灣士林地方法院檢察署檢察
    官偵查起訴。
    理  由
一、前揭犯罪事實，業據被告甲○○於偵查中及本院審理時供認
    不諱，核與告訴人乙○○於警詢時指訴及偵查中證述情節相
    符，並經現場目擊證人杜明德於警詢時陳述及偵查中證述、
    證人即大陸工程股份有限公司工地主任郭武峰於警詢時陳述
    屬實，復有觀音山隧道西洞口平面圖一紙、採證照片影本十
    二張、馬偕紀念醫院淡水院區九十六年九月二十八日之甲種
    診斷證明書、九十六年六月十六日之乙種診斷證明書影本及
    九十六年十月五日之乙種診斷證明書影本各一張在卷可資佐
    證。按駕駛人應注意車前情況，並隨時採取必要之安全措施
    ，道路交通安全規則第九十四條第三項定有明文。又按刑法
    第十條第四項規定：「稱重傷者，謂下列傷害：一、毀敗或
    嚴重減損一目或二目之視能。二、毀敗或嚴重減損一耳或二
    耳之聽能。三、毀敗或嚴重減損語能、味能或嗅能。四、毀
    敗或嚴重減損一肢以上之機能。五、毀敗或嚴重減損生殖之
    機能。六、其他於身體或健康，有重大不治或難治之傷害。
    」查被告駕駛鏟裝車駛出隧道洞口並與對向行駛之砂石車會
    車後，欲繼續前行時，本應注意前方狀況，將為便利會車而
    升高之鏟斗先行降下，以免鏟斗阻擋視線，造成前方視覺死
    角，並應隨時注意採取必要之安全措施，且依當時天候晴，
    路況及視線良好，並無何不能注意之情事，竟疏於注意，未
    將鏟斗完全降下，即貿然前行以致肇事，致告訴人受有脊柱
    閉鎖性骨折合併脊髓受損、左腿血腫、外傷性尿道狹窄、尿
    滯留及骨盆閉鎖性骨折等傷害。而告訴人所受前開傷害，經
    多次手術治療，仍留有器質性勃起功能障礙，影響性行為之
    能力及神經性膀胱症，需以膀胱造管減輕漏尿及排尿障礙
    之後遺症，此有馬偕紀念醫院九十七年八月一日馬院醫泌字
    第0970002390號函附卷可參，核符刑法第十條第四項第五款
    規定嚴重減損生殖機能之重傷害。是被告之過失駕車行為與
    告訴人受傷結果間，在客觀上具有相當因果關係甚明，被告
    自應負過失重傷害責任。綜上所述，被告自白與事實相符，
    本件事證明確，被告犯行堪以認定。
二、查被告受僱於漢德建設股份有限公司，為負責開挖、噴漿及
    操作鏟裝車等工作之工地噴漿工人，係從事鏟裝車駕駛業務
    之人。核被告所為，係犯刑法第二百八十四條第二項後段之
    業務過失致重傷害罪。爰審酌被告之智識程度、業務過失情
    節及犯罪導致告訴人嚴重受傷，迄今難以治癒，與被告犯罪
    後供認犯行之態度，並考量被告已給付告訴人部分賠償金額
    新臺幣二十萬元（見卷附收據乙紙）等一切情狀，量處如主
    文所示之刑，並諭知易科罰金之折算標準。
據上論斷，應依刑事訴訟法第二百九十九條第一項前段、第二百
七十三條之一第一項，刑法第二百八十四條第二項後段、第四十
一條第一項前段，刑法施行法第一條之一，判決如主文。
本案經檢察官蔡元仕到庭執行職務。
中    華    民    國    97    年    11    月    28    日
                  刑事第一庭法  官  周明鴻
以上正本證明與原本無異。
如不服本判決應於收受判決後10日內向本院提出上訴書狀，並應
敘述具體理由；其未敘述上訴理由者，應於上訴期間屆滿後20日
內向本院補提理由書（均須按他造當事人之人數附繕本）「切勿
逕送上級法院」。
                            書記官  丁梅芬
中    華    民    國    97    年    11    月    28    日
附錄論罪科刑法條：
刑法第二百八十四條第二項後段
從事業務之人，因業務上之過失傷害人者，處 1 年以下有期徒刑
、拘役或1 千元以下罰金，致重傷者，處3 年以下有期徒刑、拘
役或2 千元以下罰金。


司法院資訊處製作；財團法人民間司法改革基金會備份。
